【裁判字號】    90,交上易,115
【裁判日期】    900615
【裁判案由】    過失致死
【裁判全文】
臺灣高等法院刑事判決                            九十年度交上易字第一一五號
    上  訴  人  臺灣桃園地方法院檢察署檢察官
    被      告  甲○○
    選任辯護人  林明輝
                簡啟煜
右上訴人，因被告過失致死案件，不服臺灣桃園地方法院，八十九年度交易字第四二
七號，中華民國九十年一月十六日第一審判決（起訴案號：臺灣桃園地方法院檢察署
八十九年度偵字第八三六八號），提起上訴，本院判決如左：
    主      文
原判決撤銷。
甲○○因過失致人於死，處有期徒刑月，如易科罰金以佰元折算壹日。緩刑貳年
。
    事      實
一、甲○○於民國八十八年九月九日晚間十一時五分許，騎乘車牌號碼ＩＶＴ─五六
    七號重型機車後載陳天龍，沿桃園縣中壢市○○○路往內壢方向行駛，途經該路
    段與後興路之交岔路口時，本應注意汽車行駛至交岔路口，其行進、轉彎應遵守
    燈光號誌之指示，又車輛面對圓形紅燈時禁止通行，不得超越停止線或進入路口
    ，且當時雖為夜間，但天候晴、視線良好，路面為無障礙之柏油道路，並無不能
    注意之情事，竟疏未注意上開規定，在其車行方向路口之號誌由綠燈變換為圓形
    紅燈時，猶未減速仍以時速四十公里貿然驅車穿越路口直行前進，致在路口內撞
    及疏未注意車前狀況由後興路欲左轉環中東路由乙○○所駕駛車牌號碼ＤＧ─０
    一三九號自用小客車左前方保險桿（乙○○未據起訴），後載之陳天龍因此跌落
    地面而受有頭部外傷、顱內出血，經送醫急救傷重不治死亡。甲○○於車禍發生
    後囑託乙○○電話報警，自首而接受裁判。
二、案經台灣桃園地方法院檢察署檢察官相驗後自動檢舉偵查起訴。
    理      由
一、前揭犯罪事實，訊據被告甲○○固承認於右揭時地騎乘上開機車後載被害人陳天
    龍與乙○○發生車禍等情，惟矢口否認有何過失致死犯行，辯稱其並未闖紅燈，
    證人乙○○與本案具有利害關係，其證稱被告闖紅燈並不足採。公訴人認定被告
    闖紅燈並無證據可佐，被告對被害人之死亡並無過失云云。查證人乙○○於偵查
    中證稱：其行駛至十字路口時正好紅燈轉綠燈，我看沒有來車時才通過路口，之
    後甲○○他們騎機車，就衝過來（偵查卷第七頁）。鄧某於原審陳稱：我是後興
    路要左轉環中東路，快到路口時，才變綠燈，我有減速，看左側沒有停車子，車
    出來後就看到機車過來，我就趕快停車，後來機車就煞車一直要閃到我車的前方
    ，想要從前方繞過去，可是煞不住就撞到我車的左前方保險桿（原審卷第十八頁
    ）。查被告一再供稱其係以約四十公里時速騎乘機車，其在環中東路行駛外側車
    道，到十字路口見有車子才換至內側車道（偵查卷第六頁反面），核與乙○○所
    述若合符節，依被告機車毀損情形嚴重，而乙○○所駕汽車車頭左側受損情況較
    輕微以觀，顯見被告確是以較高速行駛，被告明知前方有紅綠燈，隨時有變換燈
    號之可能竟未能注意車前狀況，仍以時速四十公里行駛，致於綠燈轉換紅燈之際
    ，見有汽車左轉而由外側車道閃避至內側車道，撞及該左轉由乙○○駕駛之汽車
    ，其有過失甚明。而被告後載之陳天龍因本件車禍死亡，有相驗屍體證明書、驗
    斷書勘驗筆錄各一份及相驗照片三張可佐，陳天龍之死亡與被告之過失行為，顯
    有相當因果關係。被告與乙○○互相指責對方闖紅燈，自無可採。依卷附現場照
    片，後興路口視線不良，乙○○駕車至交叉路口時並未暫停，僅減速認環中東路
    左側並無車輛，逕行左轉而疏未注意急駛而來之被告機車，其顯未注意車前狀況
    ，有違道路交通安全規則第九十四條第三項之規定，就本件車禍之發生亦有過失
    ，惟乙○○之過失，仍無從解免被告之過失責任。綜上，本件事證明確，應依法
    論科。
二、核被告所為，係犯刑法第二百七十六條第一項之過失致死罪。被告行為後，於警
    方未發覺前，立即央請乙○○報警處理，迭據其於警訊及偵查時供明在卷，依卷
    附道路交通事故調查報告表所載，報案人確係乙○○，被告所為合於自首規定，
    應依法減輕其刑。
三、原審未能詳查，遽為被告無罪之諭知，自有未洽。檢察官上訴，執此指摘原判決
    不當，核有理由，自應由本院將原判決撤銷改判。爰審酌被告過失情節，所生損
    害及事後已與被害人家屬和解（和解書附於偵查卷內），被害人家屬表示不予追
    究等一切情狀，量處有期徒刑月，並諭知易科罰金之折算標準以佰元折算壹
    日。查被告前未曾受有期徒刑之宣告，此有原審卷附本院被告全國前案紀錄表乙
    份可按，其經此科刑之教訓，應無再犯之虞，本院認其刑之宣告以暫不執行為適
    當，爰併宣告緩刑貳年，以啟自新。
四、據上論斷，應依刑事訴訟法第三百六十九條第一項前段、第三百六十四條、第二
    百九十九條第一項前段，刑法第二百七十六條第一項、第四十一條第一項、第六
    十二條前段、第七十四條第一款，罰金罰鍰提高標準條例第一條前段、第二條，
    判決如主文。
本案經檢察官彭坤業到庭執行職務。
中      華      民      國     九十     年      六      月     十五     日
                            臺灣高等法院交通法庭
                                審判長法  官  蔡  永  昌
                                      法  官  徐  昌  錦
                                      法  官  陳  榮  和
右正本證明與原本無異。
不得上訴。
                                      書記官  劉  麗  芬
中      華      民      國     九十     年      六      月     十九     日
附錄：本案論罪科刑法條全文
刑法第二百七十六條第一項
因過失致人於死者，處二年以下有期徒刑、拘役或二千元以下罰金。


司法院資訊處製作；財團法人民間司法改革基金會備份。
